【裁判字號】    90,交聲,65
【裁判日期】    900507
【裁判案由】    聲明異議
【裁判全文】
臺灣臺中地方法院交通事件事裁定                      九十年度交聲字第六五號
    原處分機關  交通部公路局台中區監理所
    受處分人即  甲○○
    異  議  人
右列受處分人因違反道路交通管理處罰條例案件，對於交通部公路局台中區監理所於
九十年三月五日所為之處分（中監違字第六０─0000000號裁決書），聲明異
議，本院裁定如左：
    主  文
異議駁回。
    理  由
一、按汽車停車時，在設有禁止停車標誌、標線之處所不得停車，違反者，處以新台
    幣六百元以上，一千二百元以下罰鍰，道路交通安全規則第一百十二條、道路交
    通管理處罰條例第五十六條定有明文，復依違反道路交通管理事件統一裁罰標準
    表規定，違反處罰條例第五十六條規定，於期限內繳罰款者，處以法定最低額，
    逾期者，處以法定最高額。
二、本件異議人甲○○聲明異議意旨略以：本件裁罰之裁決書並未詳載異議人於何地
    點違規紅線停車，舉發事實未附照片，是否為異議人違規行為尚有疑義，且該車
    輛所有人於八十九年九月六日辦理行照更換時，於此之前之所有違規罰款均一次
    繳付清楚，為此聲明異議云云。
三、經查，本件受處分人即異議人甲○○於民國（下同）八十八年二月二十二日上午
    十時三十分許，駕駛車牌號碼ＭＵ—０四七九號自用小客車，在台中市○○路於
    紅線禁止停車處違規停車，當場為警逕行舉發，並由受處分人當場簽收舉發通知
    單等情，業據證人即台中市警察局交通警察隊第一分隊警員王旭鑑到庭結證屬實
    ，復為受處分人所不爭執，是受處分人有前揭交通違規行為已堪認定。至於異議
    人另辯稱：其所駕駛之前揭車輛之所有人於八十九年九月六日辦理行照更換時，
    於此之前之所有違規罰款均一次繳付清楚云云。經本院函詢交通部公路局台中區
    監理所覆稱：「查本案並無繳款紀錄。另就車輛異動時係針該車籍違規檔案中未
    清理部分，依規定繳納罰款，結清後始得辦理。再查警方舉發交通違規案件，移
    至本所後依其舉發違規事實及歸責對象，分別以車籍號碼違規資料檔與駕駛人駕
    照號碼資料檔兩方面列管，核本案係屬當場舉發違規停車案件，違規單當場由駕
    駛人甲○○先生簽收，屬駕駛人違規行為，與車輛及車主許淑慧無關，故該違規
    案係紀錄在駕駛人陳君之駕駛執照違規檔案中，除違規人辦理駕照異動始必須清
    理外，該車之異動與之無關，故本案未繳納罰款，車輛行照依規定應同意辦理換
    發」等情，有該監理所九十年四月二十七日九十中監五字第九０一七一八八號函
    在卷可稽，是異議人此部分辯詞亦不足採信。從而原處分機關爰引前揭規定裁罰
    受處分人新台幣一千二百元，並無不當。綜上所述，本件受處分人之異議為無理
    由，應予駁回。
據上論斷，應依道路交通管理處罰條例第八十七條第二項，道路交通案件處理辦法第
十九條，裁定如主文。
中      華      民      國      九十      年      五      月      七    日
                                    臺灣臺中地方法院交通法庭
                                        法  官    張  國  華
右正本證明與原本無異。
如不服本裁定應於送達後五日內向本院提出抗告狀。
                                        書記官
中      華      民      國      九十      年      五      月      七    日


司法院資訊處製作；財團法人民間司法改革基金會備份。
